【裁判字號】    92,上易,403
【裁判日期】    920422
【裁判案由】    恐嚇取財等
【裁判全文】
臺灣高等法院臺中分院刑事判決                    九十二年度上易字第四三號
    上  訴  人  臺灣彰化地方法院檢察署檢察官
    被      告  壬○○
    被      告  子○○
    共      同
    選任辯護人  許盟志律師
右上訴人因被告恐嚇取財等案件，不服臺灣彰化地方法院九十一年度易字第六八一號
中華民國九十一年十一月六日第一審判決（起訴案號：臺灣彰化地方法院檢察署九十
年度偵字第七三二六、八○二七號），提起上訴，本院判決如左：
    主    文
上訴駁回。
    事    實
一、壬○○（原審誤載為鄭奕銘）前因違反麻醉藥品管理案件，經臺灣台中地方法院
    於民國八十七年一月二十四日判處有期徒刑四月，並於八十七年三月二十一日易
    科罰金執行完畢。詎壬○○仍不知悔改，亟思竊車勒贖，由壬○○於八十九年十
    一月間某日，在台中市○○區○○路一○九號十七樓之五租住處內，竊取其妻子
    ○○之郵局帳戶（局號：0000000號，帳號：0000000號）之提款
    卡（此部分未據子○○提出告訴），作為竊車勒贖所用之匯款帳戶。壬○○即基
    於意圖為自己不法所有之概括犯意，以質地堅硬於客觀上足對人之生命、身體造
    成危害，可供兇器使用之六角扳手一支，於如附表所示編號一之時、地下手竊取
    己○○所有如附表所示編號一之車輛，得手後，隨即於如附表所示編號一之時間
    ，以電話與己○○聯絡，恐嚇己○○稱：須匯款至其子○○之前開帳戶，否則將
    其車解體等語，致己○○心生畏懼，而匯款新台幣（下同）三萬元。
二、子○○於八十九年十一月三十一日發現其提款卡遺失，至台中市警察局第四分局
    南屯派出所報案，於九十年一月四日辦理語音掛失換發新卡，並於九十年一月十
    六日取得新之提款卡。壬○○為遂行其竊車勒贖，又於九十年三月初，在其上開
    租住處，再度竊取子○○所換發之新提款卡（此部分亦未據子○○提出告訴），
    並與丙○○共謀竊車勒贖，並由丙○○以二千元代價向友人顏幸福購買其郵局帳
    戶（局號：0000000號，帳號：0000000號）之提款卡，作為竊車
    勒贖所用之匯款帳戶。壬○○、丙○○（業經原審判處有期徒刑十月確定）共同
    基於意圖為自己不法所有之概括犯意聯絡，由壬○○於如附表所示編號二時、地
    ，以上開可供兇器使用之六角扳手，下手竊取喬仁棋所有如附表編號二所示之車
    輛，得手後，隨即於如附表所示編號二之時間，以電話與喬仁棋聯絡，恐嚇喬仁
    棋稱：須匯款至顏幸福之前開郵局帳戶，否則將其車解體等語，致喬仁棋心生畏
    懼，而匯款二萬元。
三、壬○○與丙○○二人復承前意圖為自己不法所有之概括犯意聯絡，於如附表所示
    編號三、四、五之時、地，由丙○○在旁負責把風，另由壬○○持上開可供兇器
    使用之六角扳手下手竊取車輛方式，共同連續竊取丁○○、辛○○、庚○○○所
    有如附表所示編號三、四、五所示之車輛，得手後，由壬○○或丙○○向丁○○
    、辛○○、庚○○○打電話恐嚇稱：須匯款至子○○之前開帳戶，否則將其等之
    車解體等語，致渠等心生畏懼無法取回前開失竊之車，而分別匯款二萬元、四萬
    元、三萬元至子○○之前開帳戶內。
四、丙○○於九十年三月二十九日因施用毒品案件，入臺灣彰化看守所觀察、勒戒，
    壬○○仍承前意圖不法所有之概括犯意，於附表所示編號六、七、八之時、地，
    以上開可供兇器使用之六角扳手，下手竊取甲○○、乙○○、癸○○所有如附表
    所示編號六、七、八之車輛，得手後，再以同上方式恐嚇渠等匯款贖車，致甲○○、乙○○、癸○○心生畏懼，而分別匯款三萬元、二萬元、三萬元至其指定之
    子○○前開郵局帳戶內。嗣於九十年九月初，為警循線查獲上情，該作案用之六
    角扳手一支，並經壬○○予以丟棄。
五、案經彰化縣警察局溪湖分局報請臺灣彰化地方法院檢察署檢察官偵查起訴。
    理    由
一、右揭事實，業據被告壬○○警偵訊、原審審理及本院調查時供承不諱，並經同案
    被告丙○○坦承確有與被告壬○○共犯如附表所示編號二、三、四、五之犯行，
    互核其等供述情節，大致相符，並經如附表所示之被害人己○○等人於警訊中指
    訴被害之情節甚詳，並有被害人丁○○之電話通聯紀錄、被害人丁○○等人匯款
    單據六紙、郵局錄影下載之提領款項之相片十二張、子○○前前開郵局帳戶之交
    易明細、車輛竊盜、車牌失竊資料個別查詢報表─查詢車輛認可資料、車籍作業
    系統─查詢認可資料等附卷可稽。足認被告壬○○之上開自白，應與事實相符，
    堪足採信。本件事證明確，被告壬○○與同案被告丙○○共同涉犯恐嚇取財、竊
    盜等犯行，堪以認定。
二、查被告壬○○與同案被告丙○○作案用之六角扳手雖未扣案，然該扳手為鐵製之
    物，業據被告壬○○供明在卷，則該六角扳手質地堅硬，於客觀上顯足對人之生
    命、身體造成為危害，應為兇器無訛。核被告壬○○所為，係犯刑法第三百二十
    一條第一項第三款攜帶兇器竊盜罪、第三百四十六條第一項恐嚇取財罪。被告壬○○與同案被告丙○○就如附表所示編號二至五之犯行，彼此間有犯意聯絡及行
    為分擔，應論以共同正犯。被告壬○○所為多次攜帶兇器竊盜罪、恐嚇取財罪，
    均時間緊接，各觸犯構成要件相同之罪名，顯各係基於概括犯意反覆為之，均為
    連續犯，均應依刑法第五十六條各論以一罪，並均依法加重其刑。被告壬○○所
    犯前開二罪，具有方法、結果牽連關係，為牽連犯，依刑法第五十五條規定從一
    重之連續恐嚇取財罪處斷。被告壬○○前因違反麻醉藥品管理案件，經臺灣臺中
    地方法院於八十七年一月二十四日判處有期徒刑四月，並於八十七年三月二十一
    日易科罰金執行完畢，有臺灣彰化地方法院檢察署刑案資料查註紀錄表及臺灣高
    等法院被告全國前案紀錄表各一份附卷可參，其於有期徒刑執行完畢後五年內，
    再犯本件有期徒刑以上之罪，係屬累犯，應依刑法第四十七條規定遞加重其刑。
    檢察官上訴意旨雖略稱：被告壬○○涉犯本案之時，並無何正當職業，其應有以
    此犯罪維生之常業犯意等語，然查被告壬○○涉犯上開犯行之際，其雖坦承並無
    工作，惟觀被告壬○○所為本件犯行僅八次，且僅一個人單獨為之，或與同案被
    告丙○○共同為之，其所得非多，此與一般專門以竊車勒贖為常業之犯罪集團，
    其成員眾多，各人職司各項工作，分工細密，且所竊取車輛動輒數十輛，甚至高
    達數百輛之多，及所勒贖取得金額龐大，顯有所不同，參以本件公訴人於起訴被
    告壬○○所為前揭犯行，亦認僅論以連續犯，並未認應論以常業犯，而其就前開
    上訴意旨所稱，復未提出任何新之事證以資證明，是本院乃認被告壬○○上開所
    為多次犯行，尚難逕以認定其有以資為常業犯意之常業犯，應僅論以連續犯即可
    。原審爰審酌被告壬○○年輕力盛，不思循正途賺錢謀生，竟起意不法所有，竊
    取他人車輛勒贖款項，欲牟不勞而獲，導致被害人財產受損，接獲恐嚇電話造成
    心理上恐懼不安，危害社會治安頗鉅，惟考量匯款所得並非鉅額，犯後復均能坦
    承犯行，態度良好等一切情狀，依刑法第二十八條、第五十六條、第三百二十一
    條第一項第三款、第三百四十六條第一項、第五十五條、第四十七條，罰金罰鍰
    提高標準條例第一條前段規定，對被告壬○○量處有期徒刑一年；並說明被告壬○○與同案被告丙○○作案用之六角扳手，業經被告壬○○棄置於台中市南屯區
    筏仔溪；另顏幸福之前開郵局提款卡亦未扣案，且均非違禁物，為免日後執行困
    難，爰不並予宣告沒收，其認事用法及量刑，均為妥適，經核並無違誤。至公訴
    人上訴意旨另稱：被告壬○○所為上開犯行，應有犯罪習慣，請求對被告壬○○
    併予宣告強制工作等語，然觀被告壬○○所為上開恐嚇取財等犯行，其次數非多
    ，且其前僅有與本案罪質顯不同之施用毒品屬自殘行為之犯罪紀錄，有其上開前
    科紀錄表在卷可按，自亦難逕以認定本案被告壬○○有何犯罪之習慣；另被告壬○○因涉犯本件犯行，如上所述，業經判處有期徒刑一年，且同時遭裁定交付感
    訓處分在案，亦有該裁定書在卷可按，故本院認上開處置，已足達到對被告壬○○予以懲儆之目的，自毋庸再併予宣告其強制工作之必要。是檢察官前開上訴意
    旨，均無足採，其此部分之上訴，為無理由，應予駁回。
三、公訴意旨另略以：被告子○○與被告壬○○、丙○○共謀竊車勒贖，由被告子○○提供其前開郵局帳戶提款卡，供被告壬○○、丙○○作為竊車勒贖之用，致使
    如附表所示之車主等人，因而心生畏佈，將贖車款項匯入指定之由被告子○○之
    前開郵局帳戶內，因認被告子○○亦涉有共同連續竊盜、恐嚇取財罪嫌云云。
四、原審審理結果認：（一）被告壬○○及同案被告丙○○於原審審理時，多次供稱
    被告子○○並不知情，再參酌被害人己○○等人，均無人指證有女子打電話勒贖
    之行為，從而，縱有如檢察官所述之諸種推論，乃不能持此為認定被告子○○犯
    罪之論據。（二）再被告子○○之前開帳戶於八十九年十一月間，並無鉅額交易
    ，僅有零星提存紀錄，有前開帳戶往來明細附卷可佐，其辯稱：因帳戶不常使用
    ，而延遲報案遺失或發現遺失等情，尚堪採信。（三）又依被告壬○○與同案被
    告丙○○二人於原審審理時所供可知，被告子○○並無持提款卡提領勒贖金額，
    申言之，被告子○○對鄭、陳二人所組竊車勒贖集團之犯行，並無參與及幫助渠
    等犯罪之故意與違法之認識。乃判決被告子○○無罪。
五、檢察官上訴意旨略稱：（一）被告子○○原有之提款卡確曾於八十九年十一月間
    與皮包一同遺失，然被告子○○自九十年一月十六日後即復再持有該帳戶之提款
    新卡，雖被告子○○復稱：申請新卡後亦沒有使用，之後伊發現卡又不見了，是
    在溪湖分局通知伊時，伊才知道等語，然經訊之被告壬○○卻供述：伊是在八十
    九年十一月間從子○○之皮包偷來其前開郵局提款卡，後來她在八十九年十一月
    、十二月間發現不見了，之後她掛失後，伊仍係用該張舊卡要被害人匯入該帳戶
    ，再請被告丙○○於九十年三月間以該舊卡去領錢等語；被告壬○○復於該署九
    十一年五月二十九日訊問時供述：伊告訴她（指被告子○○）去報掛失後，伊還
    是用該張舊卡，再請丙○○以該張舊卡取領錢，伊只向她偷拿過這一次的郵局提
    款卡，在八十九年十一月。同案被告丙○○則稱：九十年三月二次伊以該提款卡
    領錢均有成功等語，顯見被告壬○○前於該署確有供述僅偷過一次被告子○○之
    提款卡，時間係在八十九年十一月間，則被告子○○既已申請新卡使用，則按理
    該張舊卡即使密碼一樣，仍無法再予使用，被告壬○○又如何使用該張舊卡而成
    功領款？其供述顯與被告子○○所辯有所不符，足見被告子○○對被告壬○○使
    用其提款卡之事，應係知悉。（二）參以被告子○○於九十年六月二十一日及同
    年十月四日警訊及該署九十年十一月二十八日訊問時，均僅提及其於八十九年十
    一月間遺失提款卡之事，皆未提及其約相隔一月間有向郵局申請補發新卡使用及
    事後又發現不見之事實，又衡情一般人於發現提款卡遺失，皆會緊張為人所偷用
    而即刻向銀行掛失，豈會放任其丟失而不為任何處理，況被告子○○皆將該提款
    卡放置於其隨身皮夾內，此為其所自承，則豈又會如其所言直至九十年六月或十
    月警訊時始發現其已丟失，再若真係該時才發現復遺失一次，一般人為澄清事實
    ，亦應會主動向警方或該署提及申請新卡，但又遺失第二次之事實，其不提及，
    顯見其企圖隱瞞實情甚明。（三）再同案被告丙○○於警訊時亦供稱：（問）你
    去壬○○租屋處所拿提款卡去領錢及交還提款卡時，壬○○屋內還有何人在場？
    （答）當時壬○○之太太（指被告子○○）及他小孩亦在場等語，而被害人丁○○亦於警訊時陳稱：和伊通話的歹徒是男子，但伊通話時，歹徒旁邊有三、四人
    ，有二名女子之聲音在說，今日賺了十幾萬元等語。況觀被告子○○該帳戶之提
    存款自八十二年開戶以來，年年皆有使用，於八十九年間，幾乎每月亦均有金額
    出入該帳戶，有時達一萬元，被告子○○辯以甚少使用該帳戶，乃顯不可採信，
    益徵其應是自九十年一月十六日申請核發新卡後，以該帳戶提供被告壬○○勒贖
    之用之事實甚明。綜上原審對此不察，實有違誤。
六、按犯罪事實應依證據認定之，無證據不得推定其犯罪事實；又不能證明被告犯罪
    者，應諭知無罪之判決，刑事訴訟法第一百五十四條、第三百零一條第一項分別
    定有明文。次按事實之認定，應憑證據，所謂證據，須適於為被告犯罪事實之證
    明者，始得採為斷罪資料，如未能發現相當證據，或證據不足以證明，自不能以
    推測或擬制之方法以為裁判基礎；又認定不利於被告之事實，須依積極證據，苟
    積極證據不足為不利於被告事實之認定時，即應為有利於被告之認定，更不必有
    何有利之證據（參最高法院五十三年臺上字第二七五○號、三十年上字第八一六
    號、四十年臺上字第八六號判例）。又認定犯罪事實應依證據，為刑事訴訟法所
    明定，故被告否認犯罪事實所持之辯解，縱屬不能成立，仍非有積極證據足以證
    明其犯罪行為，不能遽為有罪之認定（參最高法院三十年上字第一八三一號判例
    ）。
七、本件公訴人認被告子○○涉犯前開罪嫌，無非係以被告子○○於八十九年十一月
    三十日發現提款卡遺失，竟放任遲至九十年一月四日辦理語音掛失換發新卡；丙○○於警訊時供稱伊去壬○○住處拿提款卡去領錢及交還提款卡時，被告子○○
    在屋內，為其主要論據。惟訊據被告子○○則堅決否認有何參與竊車勒贖恐嚇取
    財之犯行，辯稱：伊前開郵局帳戶原本存款不多，八十九年十一月間發現（提款
    卡）遺失後有去南屯派出所報案，之後辦理語音掛失換發新卡，因很少使用該帳
    戶，於九十年六月間經溪湖分局通知，始知悉新之提款卡遺失之事。伊確不知其
    上開帳戶有何異常存領情形，亦不清楚壬○○以其提款卡作為竊車勒贖之用，伊
    並未參與竊車勒贖等語。
八、本院查：
  （一）被告子○○確曾於八十九年十一月三十日至上開派出所報案遺失，而於九十
        年一月四日始經由語音掛失，並在同年月五日復申請核發新卡，再於同年月
        十六日受領新卡一節，有台中市警察局第四分局南屯派出所工作紀錄簿、當
        時受理報案之警員劉漢職務報告書一紙、台中工業區郵局回覆之資料一份附
        卷足憑（見九十度偵字第七三二六號偵查卷第四十七頁、七十四頁至七十七
        頁），足見被告子○○所稱：其原提款卡係於八十九年十一月間與皮包一同
        遺失一節，應為真實。又觀被告子○○之前開帳戶於八十九年十一月間，及
        其於九十年一月十六日換發取得新之提款卡後，並無鉅額交易，僅有零星提
        存紀錄，且自九十年三月間月起，被告壬○○等利用其上開帳戶存提竊車勒
        贖之款項，期間並無被告子○○其他任何提存款紀錄，亦有該帳戶之往來明
        細表附卷足稽（見原審卷第二十二至二十七頁）。又被告子○○於警訊及偵
        查初訊時，雖未主動提及其申領新提款卡後，第二次復遺失之事實，然或因
        當時被告子○○並未知悉被告壬○○等人之詳細犯案情節，且因該帳戶內餘
        額甚少，致未提及上開情事，而為有利於己之陳述，更何況被告子○○嗣於
        檢察官偵訊時，業已供明：其於第一次提款卡遺失後，並有申領新之提款卡
        ，其發現新卡不見，係在溪湖分局通知伊時，才知道等語無誤（見同上偵查
        卷第八十一頁背面、第八十二頁），依此，自尚難僅以被告子○○於警訊及
        偵查初訊時，未說明有申領新卡，其後並遺失之事，遽以推論被告子○○應
        知悉被告壬○○等利用其上開帳戶，從事前揭竊車勒贖違法之行徑。則被告
        子○○辯稱：因帳戶不常使用，而延遲報案遺失或發現遺失，且不知其上開
        帳戶有何異常存領情事，尚與常理相符，堪足採信。
  （二）又被告壬○○及同案被告丙○○二人於原審審理時已迭次供稱：被告子○○
        並不知情（有關竊車勒贖）等語在卷，被告壬○○於原審及本院調查時，亦
        一再供述：該新之提款卡，係於九十年三月初，在其上開租住處，向被告子
        ○○所竊取而來使用等情，如附表所示之被害人己○○等人，亦均無人指證
        有女子打電話勒贖之行為，而依被告壬○○及同案被告丙○○二人上開所供
        可知，被告子○○亦並無持提款卡提領勒贖之金額。雖被告壬○○初於檢察
        官偵訊時曾供稱：伊僅於八十九年十一月間竊取被告子○○之提款卡使用，
        之後被告子○○掛失後，伊仍係用該張舊卡要被害人匯入該帳戶，再請被告
        丙○○於九十年三月間以該舊卡去領錢云云；同案被告丙○○亦稱：九十年
        三月二次伊以該提款卡領錢均有成功云云，然如上所述，被告子○○於舊卡
        遺失後，既另已申請新卡使用，則按理該張舊卡即使密碼一樣，仍無法再予
        使用，被告壬○○及同案被告丙○○又如何能使用該張舊卡而成功領款？是
        其二人前開所供，顯與常情相違，自亦難憑其等上開甚有重大瑕疵之供述，
        逕以被告子○○亦共同涉有本件犯行。
  （三）另同案被告丙○○於警訊時雖曾供稱：（問）你去壬○○租屋處所拿提款卡
        去領錢及交還提款時，屋內尚有何人在場？（答）當時壬○○之太太（指被
        告子○○）及他小孩在場等語（見第三五七七號警訊卷第十一頁），上情縱
        為屬實，亦難逕以推論被告子○○共同涉有本案犯行，更何況同案被告丙○○於同日警訊筆錄亦供稱：（問）你有無常去壬○○處所？去壬○○租屋處
        所均談何事？壬○○之太太在旁是否有聽到你們談起擄車的事情？（答）我
        常去壬○○租屋處所，那時大都是在他那裡吸毒，並未談及擄車之情事（見
        同上警訊筆錄），嗣其於原審審理時亦明確供稱：被告子○○應不知擄車勒
        贖之事等詞，則依同案被告丙○○其後之上開供述，可知被告子○○應確不
        知被告壬○○竊車及盜用其提款卡之情事，自難僅以同案被告丙○○初於警
        訊時上開片段、不明確且與嗣所供不符之陳述，遽以認定被告子○○亦共同
        參與本案竊車勒贖罪行。又被害人丁○○於警訊時雖亦陳稱：和伊通話的歹
        徒是男子，但伊通話時，歹徒旁邊有三、四人，有二名女子之聲音在說，今
        日賺了十幾萬元等語（見同上警訊卷第二十二頁背面），然觀其所述之二名
        女子，其中之一是否即為被告子○○？並無任何積極確切證據加以證明，自
        亦不得以被害人丁○○之上開不明確之供述，逕採為不利於被告子○○之佐
        證。參以一般竊車勒贖之共犯集團，均係以使用他人之帳戶供被害人匯款之
        用，以避免於案發後，遭警循線查獲其犯行。則本件被告子○○如確有與被
        告壬○○與同案被告丙○○共同參與本案竊車勒贖之犯行，衡情被告子○○
        應不會愚至提供其自己上開帳戶及提款卡供竊車匯款之用，致事發後遭警循
        上開帳戶之使用者，輕易查獲被告子○○，以自暴其犯行之理？
  （四）此外，復查無其他積極證據足資證明被告子○○有何共同參與連續竊車、恐
        嚇取財之犯行，被告子○○上開所辯，堪足採信。綜上事證，尚不足以認定
        被告子○○有何公訴人所指上開犯行，揆諸上開規定及判例意旨說明，被告
        子○○被訴竊盜、恐嚇取財等犯行，應屬不能證明。是原審以不能證明被告
        子○○犯罪，而依刑事訴訟法第三百零一條第一項規定，諭知其無罪之判決
        ，經核亦無不合，檢察官上訴意旨仍執上詞，認應就被告子○○予以論罪科
        刑，而指摘原判決不當，經查亦無理由，應予駁回。
九、被告壬○○經合法傳喚，無正當理由不到庭，爰不待其陳述逕行判決。
十、據上論斷，應依刑事訴訟法第三百六十八條、第三百七十一條判決如主文。
本案經檢察官丑○○到庭執行職務。
中      華      民      國      九十二   年       四      月   二十二   日
                                    臺灣高等法院臺中分院刑事第八庭
                                          審判長法  官  羅  得  村
                                                法  官  劉  榮  服
                                                法  官  黃  文  進
右正本證明與原本無異。
本件被告不得上訴，檢察官得上訴。
如不服本判決應於收受送達後十日內向本院提出上訴書狀，其未敘述上訴之理由者並
得於提起上訴後十日內向本院補提理由書（均須按他造當事人之人數附繕本）。
                                                書記官  許  麗  花
中      華      民      國      九十二   年       四      月   二十三   日
附錄論罪科刑法條：
刑法第三百二十一條第一項第三款：
犯竊盜罪而有左列情形之一者，處六月以上五年以下有期徒刑：
三、攜帶兇器而犯之者。
刑法第三百四十六條第一項：
意圖為自己或第三人不法之所有，以恐嚇使人將本人或第三人之物交付者，處六月以
上五年以下有期徒刑，得併科一千元以下罰金。
  附表：
┌─┬────┬────┬────┬─────────┬────┬───┬──────┐
│編│ 行為人 │ 被害人 │竊取車輛│ 竊取行為地點     │打電話恐│恐嚇之│ 指定匯入之 │
│號│        │        │車牌號碼│ 及行為時間       │嚇被害人│金額  │郵局帳戶    │
│  │        │        │        │                  │之時間  │      │            │
├─┼────┼────┼────┼─────────┼────┼───┼──────┤
│一│壬○○  │己○○  │Ｙ三─五│台中市○○○街一五│同上年月│三萬元│局號：００二│
│  │        │        │八四三號│三號前            │二十九日│      │一四六九號  │
│  │        │        │        │八十九年十二月二十│十三時許│      │帳號：子○○│
│  │        │        │        │八日十五時許      │        │      │００七九八０│
│  │        │        │        │                  │        │      │一號        │
├─┼────┼────┼────┼─────────┼────┼───┼──────┤
│二│壬○○  │戊○○  │Ｈ六─四│台中市○○區○○路│同上年月│二萬元│局號：００八│
│  │丙○○  │        │○二八號│之巷道內          │十九日九│      │一二四一號  │
│  │        │        │        │九十年二月十八日二│時許    │      │帳號：顏幸福│
│  │        │        │        │、三時許          │        │      │０六三九七八│
│  │        │        │        │                  │        │      │三          │
├─┼────┼────┼────┼─────────┼────┼───┼──────┤
│三│同右    │丁○○  │Ｍ五─九│ 彰化縣溪湖鎮太平 │同上日十│二萬元│局號：００二│
│  │        │        │○五九號│里富貴九街五號前  │五時五十│      │一四六九號  │
│  │        │        │        │九十年三月十三日七│九分許及│      │帳號：子○○│
│  │        │        │        │時許              │同日十六│      │００七九八０│
│  │        │        │        │                  │時三十五│      │一號        │
│  │        │        │        │                  │分許    │      │            │
│  │        │        │        │                  │        │      │            │
├─┼────┼────┼────┼─────────┼────┼───┼──────┤
│四│同右    │辛○○  │Ｒ八─七│彰化縣溪湖鎮汴頭里│同上日九│四萬元│同右        │
│  │        │        │二二七號│保安街三十七號前  │時許    │      │            │
│  │        │        │        │同右年三月十六日八│        │      │            │
│  │        │        │        │時許              │        │      │            │
├─┼────┼────┼────┼─────────┼────┼───┼──────┤
│五│同右    │庚○○○│Ｙ二─二│台中縣外埔鄉三崁村│同上日八│三萬元│同右        │
│  │        │        │○三五號│甲后路興中一巷十九│時許    │      │            │
│  │        │        │        │號前              │        │      │            │
│  │        │        │        │同右年三月二十二日│        │      │            │
│  │        │        │        │七時許            │        │      │            │
├─┼────┼────┼────┼─────────┼────┼───┼──────┤
│六│壬○○  │甲○○  │Ｍ三─○│彰化縣鹽埔鄉豐澤村│同上日十│三萬元│同右        │
│  │        │        │一八○號│埔竹路五十一之二十│五時許  │      │            │
│  │        │        │        │四號前            │        │      │            │
│  │        │        │        │同右年四月二日七時│        │      │            │
│  │        │      │        │許                │        │      │            │
├─┼────┼────┼────┼─────────┼────┼───┼──────┤
│七│同右    │乙○○  │Ｈ六─二│ 台中市南屯區東興 │同上年月│二萬元│同右        │
│  │        │        │五七九號│路二段一八九號前  │二十八日│      │            │
│  │        │        │        │同右年五月二十七日│十四時許│      │            │
│  │        │        │        │四時許            │        │      │            │
├─┼────┼────┼────┼─────────┼────┼───┼──────┤
│八│同右    │癸○○  │Ｂ三─三│台  市北屯區崇德二│同上日十│三萬元│同右        │
│  │        │        │二八二號│    七二號前      │時三十分│      │            │
│  │        │        │        │同右年五月二十八日│許      │      │            │
│  │        │        │        │八時許            │        │      │            │
└─┴────┴────┴────┴─────────┴────┴───┴──────┘
                                                                    Ｉ


司法院資訊處製作；財團法人民間司法改革基金會備份。
